【裁判字號】    97,易,3396
【裁判日期】    971128
【裁判案由】    竊盜等
【裁判全文】
臺灣板橋地方法院刑事判決              97年度易字第3396號
公  訴  人  臺灣板橋地方法院檢察署檢察官
被      告  丙○○
                    （另案於臺灣士林看守所執行中）
上列被告因竊盜等案件，經檢察官提起公訴（97年度偵字第1212
2 號、第29430 號），本院合議庭以裁定進行簡式審判程序，判
決如下：
    主  文
丙○○竊盜，處有期徒刑伍月；扣案機車鑰匙壹支沒收。又行使
偽造私文書，足以生損害於公眾及他人，處有期徒刑伍月；如附
表所示偽造之「乙○○」簽名及指印均沒收。上開有期徒刑部分
應執行有期徒刑捌月。
    事  實
一、丙○○前有多項違反毒品危害防制條例、竊盜、偽造文書等
    前案紀錄（於本案均不構成累犯），猶不知警惕，其於民國
    97年4 月9 日晚間7 時30分許，行經臺北縣中和市○○路18
    0 號前，見甲○○所有、車牌號碼為RFS-906 號之輕型機車
    停置該處路邊，無人看管，認有機可乘，竟意圖為自己不法
    之所有，持其所有之機車鑰匙1 支，上前發動該機車而竊取
    之，得手後即將該機車駛離他處，供己代步之用。嗣於97年
    4 月10日下午3 時許，丙○○騎乘上開竊得之輕型機車，行
    經臺北縣中和市○○路20之3 號前時，當場為警查獲，並扣
    得前述機車鑰匙1 支；詎丙○○為掩飾其真實身分，竟於警
    詢、檢察官訊問時，均偽以其弟乙○○之名義應訊，且明知
    未得乙○○之同意或授權，仍基於行使偽造私文書之單一犯
    意，在臺北縣政府警察局永和分局永和派出所、臺灣板橋地
    方法院檢察署等處所，接續在如附表所示之文書、筆錄上偽
    造乙○○之簽名及指印（偽造之簽名、指印數量詳附表所示
    ；起訴書漏載如附表編號11、編號13所示之指紋卡片及限制
    住居具結書，此據檢察官當庭補正），並以此方式偽造如附
    表編號2 、編號13所示乙○○名義之自願受搜索同意書、限
    制住居具結書等私文書各1 紙，表示乙○○本人同意警方對
    於其身體及所持物件進行搜索，及乙○○本人具結願遵照諭
    令居住、隨傳隨到之意旨，復將上開偽造之私文書持以交付
    警員、法警而行使之，足生損害於偵查機關對於偵查對象識
    別之正確性及乙○○本人。嗣經檢察官將丙○○所按捺如附
    表編號11所示之指紋卡片送請內政部警政署刑事警察局鑑驗
    後，發現與檔存之乙○○指紋卡指紋不符，而與檔存之丙○○指紋卡指紋相符，始偵得全盤上情。
二、案經臺北縣政府警察局永和分局報請及臺灣板橋地方法院檢
    察署檢察官主動檢舉簽分偵查起訴。
    理  由
一、上揭事實，業據被告丙○○於偵查中及本院審理時均坦白承
    認，核與被害人甲○○於警詢中所指訴之情節相符，並有被
    害人甲○○所出具之贓物認領保管單1 紙、內政部警政署刑
    事警察局97年8 月7 日刑紋字第0970114799號鑑驗書1 紙、
    如附表所示之文書、筆錄等各1 份在卷可稽，及機車鑰匙1
    支扣案可資佐證，足認被告上開自白，核與事實相符；本件
    事證明確，被告犯行堪以認定。
二、核被告所為，係犯刑法第320 條第1 項之竊盜罪、同法第21
    6 條、第210 條之行使偽造私文書罪（起訴書誤載為同法第
    217 條之偽造署押罪，業據檢察官當庭更正）。被告先後於
    如附表所示之文書、筆錄上偽造乙○○之簽名及指印之行為
    ，係基於單一之犯意，於時間、空間緊密相接之環境下所為
    之接續數行為，為接續犯，僅評價為一偽造署押之行為，而
    被告偽造乙○○署押之行為，係偽造如附表編號2 、編號13
    所示之自願受搜索同意書、限制住居具結書等私文書之階段
    行為，其偽造私文書後復持以行使，偽造之低度行為應為行
    使之高度行為所吸收，均不另論罪。被告上開竊盜、行使偽
    造私文書等2 項犯行，犯意各別，行為互殊，應予分論併罰
    。爰審酌被告之素行、犯罪動機、目的、手段，其行為對於
    被害人甲○○所造成之損害，及被告為逃避查緝，即任意冒
    用他人名義應訊，對於偵查機關偵查活動行使之正確性及被
    冒名者之名譽均影響非輕，兼衡被告犯後坦承犯行，態度尚
    稱良好等一切情狀，就其各項犯行分別量處如主文所示之刑
    ，並定其應執行之刑。扣案機車鑰匙1 支，係被告所有供其
    本件竊盜犯行所用之物，此據被告供承明確，爰依刑法第38
    條第1 項第2 款規定宣告沒收。又如附表所示偽造之「乙○○」簽名及指印，均係偽造之署押，併依刑法第219 條規定
    宣告沒收。
據上論斷，應依刑事訴訟法第273 條之1 第1 項、第299 條第1
項前段，刑法第320 條第1 項、第216 條、第210 條、第219 條
、第38條第1 項第2 款、第51條第5 款，刑法施行法第1 條之1
第1 項、第2 項前段，判決如主文。
本案經檢察官連思藩到庭執行職務
中    華    民    國    97    年    11    月    28    日
                刑事第十五庭  法  官  劉景宜
上列正本證明與原本無異。
如不服本判決，應於判決送達後10日內敘明上訴理由，向本院提
出上訴狀 (應附繕本) ，上訴於臺灣高等法院。其未敘述上訴理
由者，應於上訴期間屆滿後20日內向本院補提理由書「切勿逕送
上級法院」。
                              書記官  謝秀青
中    華    民    國    97    年    12    月    8     日
附表
┌──┬─────────────────────┬──────────┐
│編號│偽造「乙○○」簽名及指印之文書、筆錄      │偽造之「乙○○」簽名│
│    │                                          │及指印              │
├──┼─────────────────────┼──────────┤
│1   │臺北縣政府警察局永和分局逮捕通知書2紙     │簽名各1枚、指印各1枚│
├──┼─────────────────────┼──────────┤
│2   │自願受搜索同意書                          │簽名2枚、指印2枚    │
├──┼─────────────────────┼──────────┤
│3   │臺北縣政府警察局永和分局搜索扣押筆錄      │簽名4枚、指印4枚    │
│    │                                          │                    │
├──┼─────────────────────┼──────────┤
│4   │臺北縣政府警察局永和分局扣押物品目錄表    │簽名2枚、指印2枚    │
│    │                                          │                    │
├──┼─────────────────────┼──────────┤
│5   │臺北縣政府警察局永和分局扣押物品收據      │簽名1枚、指印1枚    │
├──┼─────────────────────┼──────────┤
│6   │調查（詢問）筆錄                          │簽名4枚、指印22枚   │
├──┼─────────────────────┼──────────┤
│7   │竊盜案現場照片3紙                         │簽名各1枚、指印各1枚│
├──┼─────────────────────┼──────────┤
│8   │乙○○口卡片                              │簽名1枚、指印1枚    │
├──┼─────────────────────┼──────────┤
│9   │犯罪嫌疑人照片                            │簽名1枚、指印1枚    │
├──┼─────────────────────┼──────────┤
│10  │前案照片                                  │簽名1枚、指印1枚    │
├──┼─────────────────────┼──────────┤
│11  │指紋卡片                                  │指印20枚            │
├──┼─────────────────────┼──────────┤
│12  │臺灣板橋地方法院檢察署檢察官97年4 月10日訊│簽名1枚             │
│    │問筆錄                                    │                    │
├──┼─────────────────────┼──────────┤
│13  │限制住居具結書                            │簽名2枚、指印2枚    │
└──┴─────────────────────┴──────────┘
附錄本案論罪科刑法條全文：
刑法第320 條第1 項、第216 條、第210 條
中華民國刑法第320條
（普通竊盜罪、竊佔罪）
意圖為自己或第三人不法之所有，而竊取他人之動產者，為竊盜
罪，處5年以下有期徒刑、拘役或5百元以下罰金。
意圖為自己或第三人不法之利益，而竊佔他人之不動產者，依前
項之規定處斷。
前二項之未遂犯罰之。
中華民國刑法第216條
（行使偽造變造或登載不實之文書罪）
行使第210條至第215條之文書者，依偽造、變造文書或登載不實
事項或使登載不實事項之規定處斷。
中華民國刑法第210條
（偽造變造私文書罪）
偽造、變造私文書，足以生損害於公眾或他人者，處5年以下有
期徒刑。


司法院資訊處製作；財團法人民間司法改革基金會備份。
